Sebastian Casallas Arias

Colombia, Bogotá · https://www.linkedin.com/in/sebastian-casallas-arias-a46645302 · +57 3224729356 · sebastiancasallasarias2020@gmail.com

Desarrollador de Software Junior con más de 6 meses de experiencia en desarrollo FullStack y FrontEnd. He trabajado en proyectos como plataformas SASS para veterinarios y gestión de equipos, utilizando tecnologías como Node.js, Express, React y TailwindCSS. Destaco por mi capacidad para implementar arquitecturas de código limpio y tipado estricto, asegurando la calidad y escalabilidad del software. Además, cuento con un nivel de inglés B2 y una gran pasión por el aprendizaje continuo.

EXPERIENCIA PROFESIONAL

Zecsba – APVDesarrollador FullStack

Mayo – 2024 - Presen

Desarrollador FullStack

Mayo – 2024 - Presente

- Desarrollé una plataforma para administrar los pacientes de cada veterinario de la zona, logrando una mejora del 20% en la eficiencia de gestión de pacientes. Utilice una arquitectura del código limpio para que a futuro no hayan problemas al cambiar alguna dependencia o base de datos.
- Implementé Model View Controller usando Node.js y Express, mejorando la legibilidad del código y reduciendo el tiempo de desarrollo en un 15%.
- Utilicé una arquitectura de código limpio para evitar problemas futuros con dependencias o bases de datos.
- Utilicé React y TailwindCSS para desarrollar la parte del Frontend.

Zecsba - UpTaskColombia, BogotáDesarrollador FullStackJunio - 2024 - Presente

- Desarrollé una plataforma para la gestión de equipos de pequeñas y medianas empresas del sector.
- Implementé tipado estricto tanto para el Backend como para el Frontend para evitar errores en la ejecución del código.

Academlo - Ecommerce

Desarrollador FrontEnd

Colombia, Bogotá

Junio - 2024 - Junio 2024

- Desarrollé una tienda virtual con autenticación para la compra de elementos.
- Usé React para el Frontend consumiendo una API educativa.

EDUCACIÓN

Academlo Colombia, Bogotá

Desarrollador FullStack Marzo 2024

Honores: Top 3 en el modulo de React

SKILLS ADICIONALES

- **Habilidades Tecnicas:** HTML, CSS, JavaScript, React, Node.js, Express, TailwindCSS, arquitectura de código limpio, tipado estricto.
- **Habilidades Blandas:** Gestión del tiempo, trabajo en equipo, comunicación efectiva, adaptabilidad, flexibilidad, autodidactismo.